臺灣高等法院刑事裁定
109年度抗字第1047號
抗告人  即
聲明異議人  吳訪和


上列抗告人因聲明異議案件，不服臺灣士林地方法院中華民國10
9年6月4日裁定（109年度聲字第697號），提起抗告，本院裁定
如下：
    主  文
抗告駁回。                                              
    理  由
一、原裁定意旨略以：抗告人即聲明異議人吳訪和前因違反證券
    交易法等案件，經臺灣臺北地方法院以96年度矚重訴字第2 
    號判決判處有期徒刑7 年6 月，嗣經上訴，經本院以98年度
    矚上重訴字第23號判決判處有期徒刑2 年，緩刑4 年，並應
    向公庫支付新臺幣(下同)100 萬元，復經上訴，最高法院以
    102 年度台上字第3250號判決上訴駁回確定。臺灣高等檢察
    署以102 年度執發一字第777 號案件，發交臺灣臺北地方檢
    察署（下稱臺北地檢署）以102 年度執緩字第647 號案件執
    行，嗣經臺北地檢署以104 年度執撤緩字第79號案件執行撤
    銷緩刑，並請臺灣士林地方檢察署(下稱士林地檢署) 代為
    執行，經士林地檢署以104 年度執撤緩助字第22號代為執行
    ，並以104 年度執聲字第499 號向原審法院聲請撤銷緩刑，
    復經原審法院以104 年度撤緩字第44號裁定撤銷其緩刑後，
    士林地檢署嗣無法代執行，交還臺北地檢署檢察官以104 年
    度執撤緩字第79號案件指揮執行，撤銷緩刑並送監執行徒刑
    ，受刑人於107年12月16日入監執行之事實，有上開刑事判
    決書、抗告人之本院前案紀錄表在卷可稽。依上開說明，原
    審法院既非諭知上開定應執行刑之確定裁判法院，依法自無
    管轄權，抗告人如認依據該裁定而核發執行指揮書之檢察官
    執行指揮為不當，自應向本院聲明異議，抗告人向非諭知該
    裁判之原審法院聲明異議，於法尚有未合，應予駁回等語。
二、抗告意旨略以：抗告人無力請律師找尋法律依據，再則因緩
    刑遭撤銷並入獄服刑，緩刑期間繳納公庫之30萬元與入獄服
    刑具有因果關係，抗告人不服檢察署不退款之處理云云。
三、按受刑人以檢察官執行之指揮為不當者，得向諭知該裁判之
    法院聲明異議；法院應就異議之聲明裁定之。刑事訴訟法第
    484 條、第486 條分別定有明文。而所謂「諭知該裁判之法
    院」，乃指對被告之有罪判決，於主文內實際宣示其主刑、
    從刑之裁判而言，若判決主文並未諭知主刑、從刑，係因被
    告不服該裁判，向上級法院提起上訴，而上級法院以原審判
    決並無違誤，上訴無理由，因而維持原判決諭知「上訴駁回
    」者，縱屬確定之有罪判決，但因對原判決之主刑、從刑未
    予更易，其本身復未宣示如何之主刑、從刑，自非該條所指
    「諭知該裁判之法院」（最高法院79年台聲字第19號判例意
    旨參照）。是以刑事訴訟法第484 條所稱之「諭知該裁判之
    法院」係指諭知有罪科刑判決的法院而言，並非科刑判決確
    定之後，裁定撤銷緩刑之法院。倘其聲明異議係向其他無管
    轄權之法院為之，即不合法，應予程序上駁回，無從為實質
    上之審查。
四、經查：
　　抗告人聲明異議之對象係臺北地檢署109年4月13日北檢欽哲
    109執聲他587字第1099028260號函，而該函據以執行之確定
    裁判為本院98年度矚上重訴字第23號判決（最高法院以102 
    年度台上字第3250號判決上訴駁回確定），有前開函文、本
    院判決、最高法院判決及本院抗告人前案紀錄表等件在卷可
    稽。揆諸前揭說明，本件聲明異議之管轄法院，應為本院，
    抗告人誤向原審法院聲明異議，其程序顯屬違背規定且無從
    補正，原審據以裁定駁回，經核並無違誤。抗告意旨任意指
    摘原裁定不當，為無理由，應予駁回。
五、據上論斷，應依刑事訴訟法第412 條，裁定如主文。
中　　華　　民　　國　　109 　年　　7 　　月　　9 　　日
                  刑事第四庭    審判長法　官  陳筱珮
                                      法　官  陳玉雲
                                      法　官  邱滋杉
以上正本證明與原本無異。
如不服本裁定，應於收受送達後五日內向本院提出抗告狀。
                                      書記官  陳淑婷
中　　華　　民　　國　　109 　年　　7 　　月　　9 　　日